【裁判字號】    99,交簡上,87
【裁判日期】    990630
【裁判案由】    公共危險
【裁判全文】
臺灣桃園地方法院刑事判決            99年度交簡上字第87號
上  訴  人  臺灣桃園地方法院檢察署檢察官
被      告  甲○○
上列上訴人因被告犯公共危險案件，不服本院於民國99年2 月26
日所為之99年度桃交簡字第596 號刑事簡易判決（原偵查案號：
98年度偵字第26669 號），提起上訴，本院管轄之第二審合議庭
判決如下：
    主      文
上訴駁回。
    事實及理由
一、本案經本院管轄第二審之合議庭審理結果，認原審以被告甲
    ○○犯刑法第185 條之3 之服用酒類，不能安全駕駛動力交
    通工具而駕駛罪，並審酌被告於飲酒後已達不能安全駕駛動
    力交通工具之程度，駕駛車輛行駛於道路為不安全駕駛被查
    獲，經測得吐氣所含酒精成分為每公升0.30毫克之犯罪情節
    ，與其犯後坦承犯行，態度尚佳與其素行情形等一切情狀，
    而適用刑事訴訟法第449 條第1 項前段，刑法第185 條之3
    、第41條第1 項前段，刑法施行法第1 條之1 第1 項，逕以
    簡易判決判處被告拘役25日，如易科罰金，以新臺幣（下同
    ）1,000 元折算1 日，經核其認事用法及量刑均無不當，應
    予維持，並引用原審判決書所記載之事實及理由（如附件）
    。
二、檢察官依被害人乙○○之請求提起上訴，上訴意旨略以：法
    令三申五令，宣導禁止酒後駕車，但被告不但無照駕駛，又
    酒後駕車，事發後對被害人不僅不理不睬，毫無愧疚，對被
    害人所受之傷勢，車輛全毀，漠不關心，避不見面，原審僅
    科處拘役25日之刑，尚嫌過輕等語。
三、按法官於有罪判決如何量處罪刑，為實體法賦予審理法官裁
    量之刑罰權事項，法官行使此項裁量權，自得依據個案情節
    ，參酌刑法第57條所定各款犯罪情狀之規定，於法定刑度內
    量處被告罪刑；除有逾越該罪法定刑或法定要件，或未能符
    合法規範體系及目的，或未遵守一般經驗及論理法則，或顯
    然逾越裁量，或濫用裁量等違法情事之外，自不得任意指摘
    其量刑違法（最高法院80年臺非字第473 號、75年臺上字第
    7033號、72年臺上字第6696號、72年臺上字第3647號判例意
    旨可資參照）。準此，法官量刑，如非有上揭明顯違法之情
    事，自不得擅加指摘其違法或不當。
四、經查，本件原審認定被告罪證明確，而論以刑法第185 條之
    3 之服用酒類，不能安全駕駛動力交通工具而駕駛罪，並審
    酌被告於飲酒後已達不能安全駕駛動力交通工具之程度，駕
    駛車輛行駛於道路為不安全駕駛被查獲，經測得吐氣所含酒
    精成分為每公升0.30毫克之犯罪情節，與其犯後坦承犯行，
    態度尚佳與其素行情形等一切情狀，量處被告拘役25日，並
    諭知易科罰金之折算標準為以1,000 元折算1 日，經核並無
    不合，量刑亦甚妥適。至本件被告酒後駕駛車輛肇事致被害
    人乙○○受傷乙節，其另涉犯刑法第284 條第1 項過失傷害
    罪，業已另案經本院審理中（99年桃交簡字第1240號，原偵
    查案號：99年度偵字第2021號），故被告肇事致被害人乙○
    ○受傷，其無照駕駛等過失情節及犯後是否有賠償被害人而
    與被害人達成和解等情，應係於被告另案涉犯過失傷害一案
    中量刑審酌之事由，而非本件被告涉犯刑法第185 條之3 公
    共危險所保護之法益，是原審未就此部分作為量刑審酌之事
    由，自無不當。綜上所述，檢察官以被害人乙○○具狀請求
    之理由，認原審量刑過輕，指摘原判決不當，提起本件上訴
    ，為無理由，應予駁回。
五、本件被告經合法傳喚，無正當理由未到庭（有傳票送達回證
    、戶籍資料查詢、公示送達裁定及被告在監在押查詢報表等
    件在卷足憑），爰依刑事訴訟法第371 條規定，不待其陳述
    逕行判決。
據上論斷，依刑事訴訟法第455 條之1 第1 項、第3 項、第368
條、第371 條、第373 條，判決如主文。
本案經檢察官蔡正傑到庭執行職務
中    華    民    國    99    年    6     月    30    日
                      臺灣桃園地方法院刑事第四庭
                          審判長法  官  袁雪華
                                法  官  林宜靜
                                法  官  張宇葭
附件：臺灣桃園地方法院99年度桃交簡字第596 號刑事簡易判決
。

以上正本證明與原本無異。
本件不得上訴。
                                書記官  高  平
中    華    民    國    99    年    7     月    1     日

司法院資訊處製作；財團法人民間司法改革基金會備份。
